# 未支付对价取得联营公司控制权的处理

提问人：michaelhtts 时间：2019-08-26 18:30:47
B 公司由 A 公司作为发起人成立于 2015 年 1 月，A 公司一开始认缴40%，剩余的股权被其他 4 个股东认缴分别为 C 公司 25%，D 公司 18%，F 公司 11%，E 公司 6%。根据章程表决权是由实际出资比例来决定，截止到 2015 年 12 月 31 日，除F 公司外其他公司都已全额认缴。这些年来B 公司的经营一直未有改善，持续亏损，故 F 公司不想再出资并在 2017年以 0 元对价将股权转让给 A 公司，截止到目前 (8 月），B公司净资产为负数，A 公司因为对 B 公司的未来尚具有不确定性，也一直未对获取的11%的股权出资，将其看做无效的潜在表决权，按照权益法核算长投，长投目前已经减计为 0 （超额的享有亏损作为备查记录）。截止 2019 年 6 月，其他三个股东实际相继不再参与经营，同时撤出了派驻 B 公司的人员（保留董事会席位），目前 B 公司的关键人员的人事关系虽然都是在 B 公司但是实际都是来自于 A 公司的指派，同时 B 公司的经营决策实际也是A 公司决定的。
问题：
1 、能否判断 6 月底开始 A公司对 B公司实际控制？如果控制，实际是 A公司未出对价取得了 B 公司的控制权，那么在单体报表及合并报表如何处理？
2 、如果还是判断不控制，假如未来 B 公司情况转好，A 公司将 11%的认缴股权出资后，在那个时点单体报表和合并报表如何处理？要视同分步购买实现合并么？

回答人：chenyiwei
1 、根据实际情况判断，关注其他股东保留董事会席位的潜在影响，以及“B公司的经营决策实际也是 A 公司决定的” 有无事实证据作为佐证。
2 、如果后续取得控制权的，则按分步交易实现企业合并处理。首先需补充确认原先权益法下未确认的超额亏损，然后以本次增资额加上调整超额亏损后的长投账面价值作为个别报表层面的投资成本；合并报表层面，需对原持有的 40%股权按公允价值重新计量。

提问人：michaelhtts 时间：2019-08-27 09:26:10
谢谢！
假如目前就是需要合并如何账务处理？很想了解这种没有出资便取得控制权的账务处理问题

回答人：chenyiwei
关键是真正的合并成本是多少？有多少可能性真正是零？